# 外销收入确认单据？

提问人：fangfeisi 时间：2020-09-21 17:36:00
求教陈版主。新收入准则下外销模式的收入确认单据为报关单，收入确认时点为报关单上的出口日期是否合理？

回答人：chenyiwei
需结合合同条款的分析确定其商品控制权的转移时点，不能一概而论。应首先分析相关的业务模式和合同条款，最终才是落到用什么单据作为收入确认证据的问题。